【裁判字號】    97,消債更,362
【裁判日期】    971121
【裁判案由】    更生事件
【裁判全文】
臺灣臺南地方法院民事裁定           97年度消債更字第362號
債  務  人  甲○○
代  理  人  金輔政律師
上列當事人因消費者債務清理事件聲請更生，本院裁定如下：
    主  文
債務人甲○○自民國九十七年十一月二十一日下午四時起開始更
生程序。
    理  由
一、按債務人不能清償債務或有不能清償之虞，且無擔保或無優
    先權之債務總額未逾新臺幣1,200 萬元者，於法院裁定開始
    清算程序或宣告破產前，得向法院聲請更生。法院開始更生
    程序之裁定，應載明其年、月、日、時，並即時發生效力，
    消費者債務清理條例第3 條、第42條第1 項、第45條第1 項
    定有明文。又按債務人對於金融機構因消費借貸、自用住宅
    借款、信用卡或現金卡契約而負債務，在聲請更生或清算前
    ，應提出債權人清冊，以書面向最大債權金融機構請求協商
    債務清償方案，並表明共同協商之意旨，債務人與金融機構
    協商成立者，不得聲請更生或清算，但因不可歸責於己之事
    由，致履行顯有重大困難者，不在此限，消費者債務清理條
    例第151 條第1 、5 項亦定有明文。
二、聲請意旨略以：債務人甲○○現任職全諾藥品有限公司，目
    前每月收入新臺幣（下同）約24,000元，除此收入外，名下
    無其他財產，然累計債務總金額已達3,804,539 元，前曾於
    民國95年5 月30日依照中華民國銀行公會會員辦理消費金融
    案件無擔保債務協商機制，與債權人安泰銀行等18家銀行成
    立協商，每月應還款金額為35,007元，分120 期，至全部清
    償為止。債務人於協商前原任職於麗嬰房股份有限公司，每
    月薪資約為42,000元，然於95年3 月遭該公司資遣，嗣於95
    年4 月任職於儀大股份有限公司，每月薪資約為33,300元，
    再度於95年11月間遭到資遣，而債務人自95年11月至96年3
    月期間均為失業狀態，無任何工作收入，復雖在96年3 月26
    日任職於世宇實業有限公司，惟每月薪資僅有21,000元，實
    無法繼續履行月付35,007元之協商金額，債務人因此有不可
    歸責於己之事由，致履行顯有重大困難，且無擔保或無優先
    權之債務總額未逾1,200 萬元，復未經法院裁定開始清算程
    序或宣告破產，爰依法向本院聲請更生等語。
三、經查：債務人主張之上開事實，業據提出戶籍謄本、財團法
    人金融聯合徵信中心之當事人綜合信用報告、債務人94、95
    年度之國稅局財產歸屬資料及綜合所得稅各類所得資料清單
    、勞工保險被保險人投保資料表、銀行存摺影本等證明文件
    為證，債務人雖曾於消費者債務清理條例施行前，與各債權
    銀行就無擔保債務成立協商，約定自95年6 月起，分120期，
    每月償還35,007元等情，有協議書附卷可按，又債務人主張
    95年間先後遭麗嬰房股份有限公司、儀大股份有限公司資遣
    ，而新工作之薪資不敷支付協商金額，聲請人係因不可歸責
    於己之事由，致履行上開協議顯有重大困難等情，本院經審
    酌上開事證，認聲請人上開主張堪予採信，且債務人確已達
    不能清償債務之程度。另債務人前未曾經法院宣告清算程序
    或宣告破產，亦未曾依消費者債務清理條例或破產法之規定
    而受刑之宣告等情，亦有本院民事紀錄科查詢表、臺灣高等
    法院被告前案紀錄表在卷可憑。
四、綜上所述，債務人僅係一般消費者，並未從事營業，其已達
    不能清償債務或有不能清償之虞之程度，其中無擔保或無優
    先權之債務，在1,200 萬元以下，之前雖與各債權銀行達成
    協議，但因不可歸責於己之事由，致履行上開協議顯有重大
    困難，且未經法院裁定開始清算程序或宣告破產，又查無消
    費者債務清理條例第6 條第3 項、第8 條或第46條各款所定
    駁回更生聲請之事由存在，則債務人聲請更生，應屬有據，
    爰裁定如主文。
中    華    民    國    97    年    11    月    21    日
              民事第三庭    法      官  林福來
上為正本係照原本作成
本裁定不得抗告。
本裁定已於97年11月21日下午4時公告。
中    華    民    國    97    年    11    月    21    日
                            書  記  官  吳俊達


司法院資訊處製作；財團法人民間司法改革基金會備份。
